【裁判字號】    99,簡上,338
【裁判日期】    990813
【裁判案由】    詐欺
【裁判全文】
臺灣桃園地方法院刑事判決             99年度簡上字第338號
上  訴  人  臺灣桃園地方法院檢察署檢察官
被      告  丙○○
被      告  乙○○
上列上訴人因被告犯詐欺案件，不服本院民國九十九年二月二十
六日九十九年度審簡字第五十號第一審刑事簡易判決（起訴書案
號：九十七年度偵字第二二二三五號），提起上訴，本院管轄之
第二審合議庭判決如下：
    主  文
原判決關於吳金三犯詐欺取財罪部分撤銷。
吳金三共同意圖為自己不法之所有，以詐術使人將本人之物交付
，處有期徒刑參月，如易科罰金，以新臺幣壹仟元折算壹日。
其餘部分上訴駁回。
    事  實
一、丙○○、乙○○二人無意願且無資力投資購買法拍屋，竟意
    圖為自己不法之所有，基於犯意聯絡，於民國95年8 月間某
    日，共同前往甲○○在桃園縣桃園市○○路○ 段29號經營之
    餐廳內，向甲○○佯稱可共同合作投資購買法拍屋，並約定
    甲○○出資新臺幣（下同）156 萬元，丙○○出資150 萬元
    、乙○○出資60萬元，丙○○遂分次於95年8 月30日、同年
    9 月10日各簽發面額為70萬元、86萬元之本票各1 紙作為擔
    保，致甲○○誤信渠等確有意投資購買法拍屋，而在上址餐
    廳內交付現金156 萬元，詎乙○○、丙○○2 人得款後，均
    避不見面，迨甲○○追問，發覺始2 人已無資力且亦未將所
    得款項用以購買法拍屋，始悉受騙。
二、案經甲○○訴由臺灣桃園地方法院檢察署檢察官偵查起訴。
    理  由
壹、程序事項：
一、按被告以外之人於偵查中向檢察官所為之陳述，除顯有不可
    信之情況者外，得為證據；被告以外之人於審判外之陳述，
    雖不符前4 條之規定，而經當事人於審判程序同意作為證據
    ，法院審酌該言詞陳述或書面陳述作成時之狀況，認為適當
    者，亦得為證據，刑事訴訟法第159 條之1 第2 項、第 159
    條之5 分別定有明文。本案證人甲○○、趙文海、余梅蘭、
    黃勝暉於偵查中之證述及在警詢中之陳述，經被告丙○○、
    乙○○於本院審理中均表示無意見而同意作為證據，且本院
    審酌該陳述作成時之狀況並無瑕疵之情狀存在而認為適當，
    亦復查無顯有不可信之情況存在，揆諸上開說明，自得為證
    據。
二、本案認定犯罪事實所引用之本案卷內所有卷證資料（包含文
    書證據、物證等證據），並無證據證明係公務員違背法定程
    序所取得，且被告於本院審理終結前就卷內所有之卷證資料
    之證據能力均表示無意見，又卷內之文書證據，亦無刑事訴
    訟法第159 條之4 之顯有不可信之情況與不得作為證據之情
    形，則依刑事訴訟法第159 條之5 之規定，本案認定犯罪事
    實所引用之本案卷證所有文書證據、物證等證據，均有證據
    能力。
貳、實體方面
一、上開犯罪事實，業據被告丙○○、乙○○於本院庭訊時坦承
    不諱，核與證人即告訴人甲○○、證人趙文海、余梅蘭、黃
    勝暉於偵訊中之證述相符，復有被告乙○○書立之承諾書、
    被告丙○○開立之支票影本、退票理由單、銷貨憑單影本在
    卷可稽，是被告自白核與事實相符，應堪採信。本件事證明
    確，被告犯行可以認定，自應依法論科。
二、核被告丙○○、乙○○所為，均係犯刑法第339 條第1 項之
    詐欺取財罪，被告二人間，有犯意聯絡及行為分擔，應論以
    共同正犯。
三、撤銷改判部分（原審被告乙○○犯詐欺罪部分）：
    被告乙○○於原審判決時，坦承犯行，深具悔意，並已與告
    訴人甲○○當庭達成和解，但於犯罪後多次誆稱欲支付和解
    金，經過多年卻分文未付，前經檢察官簽延年餘以待其給付
    而未可得，原審判決未及審酌被告乙○○上開情形，而給予
    被告乙○○之緩刑寬典，此與宣告緩刑，意在不執行刑罰而
    讓被告知所警惕且無再犯之虞之意旨，互有違背，尚有未合
    ，自應由本院撤銷改判。爰審酌被告乙○○犯後雖與告訴人
    甲○○達成和解，卻遲未給付告訴人甲○○和解賠償之金錢
    ，犯後態度難認良好，並衡量告訴人所受之損失等一切情狀
    ，量處如主文所示之刑，並諭知易科罰金之折算標準。
四、上訴駁回部分（原審被告丙○○犯詐欺罪部分）：
    檢察官循告訴人甲○○之請求提起上訴，認本案原審判決忽
    視被告等於犯罪後曾多次誆稱欲支付和解金，甚至於96年11
    月27日所簽訂之和解書經過多年仍未付分文，前經檢察官簽
    延年餘以待其二人給付而未可得，僅判決上開期間附緩刑條
    件，實難期待被告給付該等和解金。次依刑事訴訟法規定，
    簡易判決若宣告緩刑本即不受須宣告六月以下有期徒刑之限
    制，原審判決於被告等犯後態度、被害人權益保護之衡量，
    顯有違誤等語，。按法官於有罪判決如何量處罪刑，甚或是
    否宣告緩刑，均為實體法賦予審理法官裁量之刑罰權事項，
    法官行使此項裁量權，自得依據個案情節，參酌刑法第57條
    所定各款犯罪情狀之規定，於法定刑度內量處被告罪刑；除
    有逾越該罪法定刑或法定要件，或未能符合法規範體系及目
    的，或未遵守一般經驗及論理法則，或顯然逾越裁量，或濫
    用裁量等違法情事之外，並不得任意指摘其量刑違法（最高
    法院75年臺上字第7033號、72年臺上字第6696號、72年臺上
    字第3647號判例參照）。且在同一犯罪事實與情節，如別無
    其他加重或減輕之原因，下級審法院量定之刑，亦無過重或
    失輕之不當情形，則上級審法院對下級審法院之職權行使，
    原則上應予尊重（最高法院85年度臺上字第2446號判決參照
    ）。準此，第一審法院所為量刑，如非有上揭明顯違法之情
    事，尚難得以擅加指摘其違法或不當至明。經查，原審認定
    被告丙○○罪證明確，而論以共同詐欺罪，並審酌被告丙○○身強體壯、不思以己力謀生，妄圖以詐欺方式不勞而獲，
    其犯罪動機可議，再查，被告丙○○前因95年公共危險案件
    ，經本院判處有期徒刑三月確定，於95年9 月7 日易科罰金
    執行完畢，其不合緩刑要件，不得宣告緩刑，惟考量被告丙○○犯後坦承犯行，態度尚可等一切情狀，判處有期徒刑四
    月，如易科罰金，以新臺幣一千元折算一日，認事用法俱無
    違誤，依前開最高法院判例意旨，殊難任意指摘原審量刑過
    輕，是檢察官執前提起上訴，為無理由，應予駁回。
據上論斷，應依刑事訴訟法第455 條之1 第1 項、第3 項、第36
8 條、第369 條第1 項前段、第364 條、第299 條第1 項前段，
刑法第28條、第339 條第1 項、第41條第1 項前段，刑法施行法
第1 條之1 第1 項、第2 項前段，判決如主文。
本案經檢察官王碩志到庭執行職務。
中    華    民    國    99    年    8     月    13    日
                  刑事第十庭審判長 法  官  江德民
                                   法  官  華奕超
                                   法  官  黃鏡芳
以上正本證明與原本無異。
不得上訴。
                                   書記官  劉玉梅
中    華    民    國    99    年    8     月    16    日

司法院資訊處製作；財團法人民間司法改革基金會備份。
